臺灣臺北地方法院刑事判決　　　　　　　95年度訴字第1588號
公　訴　人　臺灣臺北地方法院檢察署檢察官
被　　　告　乙○○
　　　　　　　　　　（現押在臺灣臺北看守所）
選任辯護人　甲○○律師
上列被告因毒品危害防制條例案件，經檢察官提起公訴（95年度
偵字第13010號），本院判決如下：
    主  文
乙○○販賣第二級毒品，處有期徒刑柒年肆月；扣案第二級毒品
MDMA壹仟零壹顆，驗餘總淨重貳佰柒拾貳點貳公克，沒收銷燬。
    事  實
一、乙○○明知MDMA（即亞甲基雙氧甲基安非他命，俗稱搖頭丸
    ）係第二級毒品，未經許可，不得販賣，仍意圖販賣營利，
    基於販入第二級毒品之故意，於95年6月12日凌晨某時許，
    在臺北市○○區○○路某址，以新臺幣（下同）10萬元代價
    ，向真實姓名、年籍不詳，綽號「猴哥」之成年男子販入第
    二級毒品MDMA1,001顆，欲伺機販售予不特定人而賺取差價
    牟利。嗣乙○○於同年月14日凌晨4時50分許，在臺北市中
    山區○○○路、農安街口，遇警臨檢，乙○○同意警方搜索
    ，當場被警查獲其所有未及出售之第二級毒品MDMA，共計5
    包，1,001顆，淨重272.2公克。
二、案經臺北市政府警察局中山分局移送臺灣臺北地方法院檢察
    署檢察官偵查起訴。
    理  由
一、訊據被告對其於上揭時地為警查獲時，自其身上起出第二級
    毒品MDMA共1,001顆等情，固坦承不諱，惟矢口否認有何販
    賣第二級毒品之犯行，辯稱：我沒有販賣毒品，扣案毒品是
    供自己施用，1次買多較便宜，猴哥說1次1,000顆才要賣我
    ，因為我染上毒癮，吃了1年多已經習慣了，我吃他的搖頭
    丸感覺很ＨＩＧＨ，每次出去玩會施用10顆云云。選任辯護
    人則請求傳訊證人王婷芝，待證事實為被告確實有施用毒品
    ，另辯護稱，檢察官有提出管制藥品管理局函文，但是此函
    文結論是談到曾經有人吃到這樣的數量而有死亡，而不是所
    有人吃到這樣的量都會死亡，甚至也有藝人吃到60倍的量，
    也沒有死亡，每人對於藥品忍受程度不同等語。
二、經查：
（一）扣案藥錠1,001顆經送驗結果，確含第二級毒品MDMA成分
      ，驗餘總淨重272.2公克等事實，有內政部刑事警察局95
      年10月13日刑鑑字第0950142124號鑑定書份附在本院刑事
      卷宗可參，且該批毒品係在被告車上被警查獲等事實，除
      據被告自白在卷，已如前述，並與證人高振翔於檢察官偵
      查中所陳情節相符（見高振翔95年6月14日偵查筆錄，附
      在95年度偵字第13010號偵查卷宗第49頁第14行至18行）
      ，故警方於上揭時、地，在被告車上扣得物品，確係毒品
      危害防制條例第2條第2項所規定第二級毒品，堪可認定。
（二）被告雖辯稱，我沒有販賣毒品，扣案毒品是供自己施用，
      1次買多較便宜，猴哥說1次1,000顆才要賣我，因為我染
      上毒癮，吃了1年多已經習慣了，我吃他的搖頭丸感覺很
      ＨＩＧＨ，每次出去玩要用10顆云云，惟被告所持有本件
      第2級毒品純質淨重達145.19公克（總淨重272,2公克），
      如每次均施用足以致300毫克計算，竟可供484次施用，此
      節亦經公訴意旨引用行政院衛生署管制藥品管理局93年9
      月13日管檢字第0930008405號函文內容，詳析明確，足認
      被告所有本件扣案第2級毒品係基於販入之故意，擬供出
      售之用。
（三）辯護意旨雖認，檢察官有提出管制藥品管理局函文，但是
      此函文結論是談到曾經有人吃到這樣的數量而有死亡，而
      不是所有人吃到這樣的量都會死亡，甚至也有藝人吃到60
      倍的量，也沒有死亡，每人對於藥品忍受程度不同等語，
      並則請求傳訊證人王婷芝，待證事實為被告確實有施用毒
      品等語。惟被告經採尿送驗結果，卻無第二級毒品MDMA反
      應（見臺灣檢驗科技股份有限公司95年度6月29日濫用藥
      物尿液檢驗報告，附在同前偵查卷宗第92頁），不僅可以
      反證被告自稱扣案毒品係供自己施用云云，非可採信，且
      堪佐證，被告並非對於毒品耐藥性高之施用者，是以被告
      辯稱自己每次出去玩需服用10顆云云，及辯護意旨所稱每
      人對於藥品忍受稱度不同等語，均無足於採為對被告有利
      ，或可供佐證被告有大量使用毒品而耐藥性高之認定。選
      任辯護人再請求傳訊證人王婷芝，待證事實為被告確實有
      施用毒品習性等語，亦無必要，應予駁回。
（四）綜上，被告基於基於販賣之意圖，而販入第二級毒品之行
      為，至為明確，被告嗣於本院審理中空言辯稱扣案毒品係
      供自己施用云云，顯係事後卸責之詞，不足採信。從而，
      本件事證明確，被告之犯行堪予認定，應依法論科。
三、按販賣毒品罪，係行為人明知其為毒品，意圖販賣營利，而
    將毒品購入或賣出，有1於此，不必2者兼備，其犯罪即屬完
    成，此與意圖販賣而持有毒品罪，係指行為人以意圖販賣營
    利以外之原因而持有毒品，其後始起意營利販賣者（例如因
    為他人之贈與或寄藏而持有，嗣後始起意為販賣者而言），
    並不相同。因此，所謂販賣毒品者，並不以販入之後，復行
    賣出為必要條件，只要以營利為目的，將毒品購入或賣出，
    其犯罪就已經完成，故不論販入或賣出之行為，皆屬販賣行
    為之1部分（最高法院88年度臺上字第2398號、90年度臺上
    字第1204號、91年度臺上字第1143號判決參照）。是核被告
    所為，係犯毒品危害防制條例第4條第2項之販賣第二級毒品
    罪。被告持有第二級毒品之低度行為，應為販賣之高度行為
    所吸收，不另論罪。爰審酌被告所持有本件扣案毒品，數量
    非輕，又於犯罪後，一再推諉犯行，態度不佳，原應典以重
    刑，惟尚未賣出，即被查獲，其危害尚非至鉅，且查被告以
    前未曾受有期徒刑以上刑之宣告，有被告臺灣高等法院被告
    前案紀錄表1份，附在本院刑事卷宗可參，足認被告素行並
    非至惡，檢察官於審判期日求處被告有期徒刑7年4月，可稱
    適當等一切情狀，量處如主文所示之刑，以資懲儆。扣案之
    第二級毒品MDMA，共計5包，1,001顆，淨重272.2公克，均
    應依毒品危害防制條例第18條第1項前段規定沒收銷燬之，
    以杜徼倖。
據上論斷，應依刑事訴訟法第299條第1項前段，毒品危害防制條
例第4條第2項、第18條第1項前段，刑法第11條，判決如主文。
本案經檢察官江貞諭到庭執行職務。
中　　華　　民　　國　　96　　年　　1　　月　　17　　日
　　　　　　　　　刑事第五庭    審判長法　官  黃程輝
　　　　　　　　　                    法　官  高偉文
　　　　　                            法　官  賴秀蘭
以上正本證明與原本無異。
如不服本判決，應於判決送達後10日內，向本院提出上訴狀。
　　　　　　　　　　　　　　　　書記官　彭雅慧
中　　華　　民　　國　　96　　年　　1　　月　　17　　日
附錄本判決論罪之法條：
毒品危害防制條例第4條第2項
    製造、運輸、販賣第二級毒品者，處無期徒刑或7年以上有
    期徒刑，得併科新臺幣7百萬元以下罰金。
